最高法院刑事裁定              一○○年度台抗字第六七○號
抗  告  人  洪菖澤
上列抗告人因違反毒品危害防制條例案件，不服台灣高等法院台
中分院中華民國一００年七月十二日駁回聲請再審之裁定（一０
０年度聲再字第一四四號），提起抗告，本院裁定如下：
    主  文
抗告駁回。
    理  由
本件原裁定以：抗告人洪菖澤（下稱抗告人）於原審法院聲請意
旨略稱，原審法院確定判決認定抗告人有於民國九十七年十月十
四日晚上十時三十八分許，販賣安非他命予涂詩怡之犯行，無非
係以抗告人之自白，涂詩怡之證述及抗告人與涂詩怡間於案發當
日之通訊監察譯文等證據為據；但抗告人於原審法院審理中已辯
稱因買賣毒品糾紛，於案發當日，抗告人為楊子筠、靳少官挾持
，不可能販賣安非他命予涂詩怡等語，惟為原確定判決所不採，
然抗告人確係於案發當日下午四時許，被楊子筠、靳少官剝奪行
動自由逼迫返還借款，直至翌日上午零時許始被釋放，靳少官因
而被判處妨害自由罪刑確定，有台灣台中地方法院一００年度易
字第九六號判決可稽；足認抗告人上開所辯屬實，自應受無罪之
判決，爰依刑事訴訟法第四百二十條第一項第六款聲請再審云云
。惟按刑事訴訟法第四百二十條第一項第六款所稱發見確實之新
證據，除須具有該證據可認為確實足以動搖原確定判決而對受判
決人為有利之判決之「確實性」特性外，尚須具備該證據係在事
實審法院於判決前即已存在，因未經發見，不及調查斟酌，或審
判時未經注意，至其後始行發見之「新規性」特質，二者均不可
或缺，倘未兼備上開學理上所謂「確實性」與「新規性」之二種
再審新證據之特性，即不能據為再審之原因。本件經調取上開妨
害自由案件全卷，抗告人係於九十九年三月二十二日始具狀對靳
少官、楊子筠提出妨害自由之告訴，而原審法院確定判決係於九
十八年十一月十二日為判決，是抗告人提出之上開妨害自由案件
之刑事判決，並非於原確定判決前即已存在，因未經發現，不及
調查斟酌，或審判時未經注意，至其後始行發現之證據，與刑事
訴訟法第四百二十條第一項第六款之聲請再審「嶄新性」要件有
間；且原確定判決於理由欄已詳為說明抗告人有上開販賣安非他
命予涂詩怡犯行所憑之證據及認定理由，並就抗告人辯稱於案發
當日係遭挾持不可能販賣安非他命等語，依證人即警員孫嘉培之
職務報告書（於九十七年十月十五日上午一時五十九分許，孫嘉
培接獲通報，抗告人與靳少官《原名靳文瀾》疑似妨害自由，孫
嘉培至現場，抗告人向孫嘉培表示二人係朋友，僅談事情，遭路
人誤會報案，孫嘉培乃未製作筆錄），說明不予採信之理由，原
確定判決，並無違誤；因認抗告人再審之聲請為無理由，乃予駁
回，經核於法並無不合。抗告意旨略以：抗告人係因加害人恐嚇
不得向警方供出事實，始對到場之警員為不實之陳述，抗告人確
係於案發當日下午四時許即被剝奪行動自由達八小時，此經上開
妨害自由案件之刑事判決認定在案，抗告人不可能販賣安非他命
予涂詩怡，原裁定顯有違誤云云，核係對原裁定已說明之事項，
猶執前詞，漫事指摘，應認其抗告為無理由，予以駁回。
據上論結，應依刑事訴訟法第四百十二條，裁定如主文。
中    華    民    國  一○○  年    八    月   十八   日
                      最高法院刑事第四庭
                          審判長法官  林  永  茂  
                                法官  蘇  振  堂  
                                法官  林  立  華  
                                法官  蔡  國  在  
                                法官  陳  春  秋  
本件正本證明與原本無異
                                      書  記  官  
中    華    民    國  一○○  年    八    月  二十四  日
                                                      K